---
title: "CostoPorTecnico"
author: "Maria J Macias"
date: "22/3/2021"
output:
  html_document:
    theme: cerulean
    toc: yes
    df_print: paged
  html_notebook:
    theme: cerulean
    highlight: tango
    toc: yes
    toc_float: yes
---

## COSTO POR TÉCNICO

```{r Librerias, message=FALSE,warning=FALSE, echo=FALSE}
library(tidyverse)
library(readxl)
library(tidyquant)
library(cellranger)
library(sf)
library(leaflet)
#library(raster)
library(spData)
library(tmap)
library(shiny)
library(lubridate)
library(prettydoc)
library(moments)
library(tsibble)
library(feasts)
library(fable)
library(fable.prophet)
```
```{r Colores, message=FALSE,warning=FALSE,echo=FALSE}
# COLORES
az_os <- rgb(0,0,51/255)
az_cl <- rgb(0,154/255,203/255)
negro <- rgb(51/255,51/255,51/255)
n_os <- rgb(226/255,120/255,49/255)
n_cl <- rgb(248/255,148/255,56/255)
```

```{r Tabla, message=FALSE,warning=FALSE, echo=FALSE}
tabla <- read_xlsx("CostoPorTecnico.xlsx")
tabla <- rename(tabla, Tecnico=Técnico)
tabla <- na.omit(tabla)
tabla <- mutate(tabla, Fecha_Instal=as.Date(as.numeric(Fecha_Instal), origin="1899-12-30"))
```

### Descripción
Esta tabla muestra información de los trabajos o reparaciones realizadas por cada uno de los tecnicos de ExelPitss con el costo de cada uno de ellos. Contiene información desde `r min(tabla$Fecha_sol)` hasta `r max(tabla$Fecha_sol)`.

### Formato

Es una tabla con `r nrow(tabla)` filas y `r ncol(tabla)` columnas.

* **Sucursal**

  Es la sucursal donde se solicitó el trabajo o reparación.

* **Técnico**

  Nombre del técnico que realizó el trabajo.

* **Tipo**
  
  Tipo de contrato que tienen.

* **Clave**

  Clave del producto.

* **Nombre**

  Nombre de los trabajos y reparaciones que se realizaron.

* **Categoria**
  
  Categoria del trabajo.

* **Fac/Doc**

  Número de facturacion del documento.

* **Fecha_sol**

  Fecha en la que se solicitó el trabajo.

* **Fecha_Instal**

  Fecha en la que se realizó el trabajo.

* **Cantidad_Instal**

  Cantidad de trabajo realizado.

* **Costo**

  Costo del trabajo realizado.

```{r,  message=FALSE,warning=FALSE, echo=FALSE}
tabla
```

## ANALISIS

### Análisis Sucursal

```{r, message=FALSE,warning=FALSE, echo=FALSE}
sucursales <- dplyr::count(tabla, Sucursal, sort = TRUE)
sucursales
```

Hay `r nrow(sucursales)` sucursales.

### Análisis Técnico

```{r, message=FALSE,warning=FALSE, echo=FALSE}
Tecnicos <- dplyr::count(tabla, Tecnico, sort = TRUE) %>% 
  mutate(grupo=rep(1:8,each = 9))
Tecnicos
```

Hay un total de `r nrow(Tecnicos)` técnicos los cuales estan ordenados de mayor a menor por el total de instalaciones que llevan realizadas hasta el momento.

### Análisis Tipo

```{r, message=FALSE,warning=FALSE, echo=FALSE}
tipo <- dplyr::count(tabla, Tipo, sort = TRUE)
tipo
```

Hay `r nrow(tipo)` tipos de contratos, los cuales son Renta y Taller. Se observa que Renta es el tipo predominante.

### Análisis Categoria

```{r, message=FALSE,warning=FALSE, echo=FALSE}
categoria <- dplyr::count(tabla, Categoria, sort = TRUE)
categoria
```

Los trabajos realizados por los técnicos estan divididos en `r nrow(categoria)` categorias y estan ordenadas de mayor a menor por el total de trabajos realizados de cada una.

* **/REM** : Remasterizado

### Análisis Cantidad Instalada

```{r, message=FALSE,warning=FALSE, echo=FALSE}
dplyr::summarise(tabla, Total_Instalaciones= sum(Cantidad_Instal), Media = mean(Cantidad_Instal), Mediana = median(Cantidad_Instal), Varianza = var(Cantidad_Instal), Máximo = max(Cantidad_Instal), Mínimo = min(Cantidad_Instal), Simetria = skewness(Cantidad_Instal), Kurtosis = kurtosis(Cantidad_Instal))
dplyr::count(tabla, Cantidad_Instal, sort = TRUE)
# ggplot(data = tabla) + geom_histogram(aes(x=Cantidad_Instal), bins=10) +
#   ggtitle("Cantidades Instaladas") +
#   theme (plot.title = element_text(face="bold", vjust=2, colour=az_os, size = rel(2))) +
#   theme(axis.title.x = element_text(face="bold", vjust=-0.5, colour=az_cl)) +
#     theme(axis.title.y = element_text(face="bold", vjust=1.5, colour=az_cl)) 
```

### Análisis Costo


```{r, message=FALSE,warning=FALSE, echo=FALSE}
dplyr::summarise(tabla, Total_Costo= sum(Costo), Media = mean(Costo), Mediana = median(Costo), Varianza = var(Costo), Máximo = max(Costo), Mínimo = min(Costo), Simetria = skewness(Costo))

ggplot(data = tabla) + geom_histogram(aes(x=Costo), bins=10, fill = az_os) +
  ggtitle("Gráfica de Costos") +
  theme (plot.title = element_text(face="bold", vjust=2, colour=az_os, size = rel(2))) +
  theme(axis.title.x = element_text(vjust=-0.5, colour=az_cl)) +
    theme(axis.title.y = element_text(vjust=1.5, colour=az_cl))
```

#### Análisis Costo por Técnico

```{r, message=FALSE,warning=FALSE, echo=FALSE,  fig.height=8, fig.width=10}
Tecnico_Costo <- tabla %>%  
  group_by(Tecnico) %>% 
  summarize(Suma = sum(Costo), Media = mean(Costo))
Tecnico_Costo

dplyr::summarise(Tecnico_Costo, Maximo=max(Suma), Minimo=min(Suma), Media=mean(Suma), Mediana=median(Suma))

ggplot(Tecnico_Costo, aes(x = Tecnico, y = Suma)) +
  geom_col(fill = az_os) +
  theme(axis.text.x = element_text(angle = 90)) +
  ggtitle("Costos por Técnico") +
  theme (plot.title = element_text(face="bold", vjust=2, colour=az_os, size = rel(2))) +
  theme(axis.title.x = element_text(vjust=-0.5, colour=az_cl)) +
    theme(axis.title.y = element_text(vjust=1.5, colour=az_cl)) 
```

#### Análisis Costo por Categoria

```{r, message=FALSE,warning=FALSE, echo=FALSE}
Categoria_Costo <- tabla %>%  
  group_by(Categoria) %>% 
  summarize(Suma = sum(Costo), Media = mean(Costo), Maximo = max(Costo), Minimo = min(Costo))
Categoria_Costo

ggplot(Categoria_Costo, aes(x = Categoria, y = Suma)) +
  geom_col(bins=10, fill = az_os) +
  ggtitle("Costos por Categoria") +
  theme (plot.title = element_text(face="bold", vjust=2, colour=az_os, size = rel(2))) +
  theme(axis.title.x = element_text(vjust=-0.5, colour=az_cl)) +
  theme(axis.text.x = element_text(angle = 90)) +
    theme(axis.title.y = element_text(vjust=1.5, colour=az_cl)) 
```

Se puede observar que la categoría con mayor costo es la de Consumible Original.

### Análisis por Fecha de Instalación

```{r, message=FALSE,warning=FALSE, echo=FALSE}
datosFI <- tabla %>%  
  group_by(Fecha_Instal) %>% 
  summarize(Instalaciones = sum(Cantidad_Instal), Costos = sum(Costo))

datosFI
```

### Análisis por Fecha de Solicitud

```{r, message=FALSE,warning=FALSE, echo=FALSE}
datosFS <- tabla %>%  
  group_by(Fecha_sol) %>% 
  summarize(Solicitudes = sum(Cantidad_Instal), Costos = sum(Costo))
datosFS
```

## SERIES DE TIEMPO Y PRONOSTICOS

### Costos por Fecha de Instalación

Gráfica de la Serie de tiempo de los costos totales por día.

```{r, message=FALSE,warning=FALSE, echo=FALSE}
FI_Costo <- aggregate(x = tabla[c("Costo")],
                      FUN = sum,
                      by = list(Fecha = tabla$Fecha_Instal)) %>% 
  mutate(Fecha = as.Date(Fecha, format = "%d/%m/%Y")) %>% 
  as_tsibble(index = Fecha) %>% 
  fill_gaps(.full = TRUE, Costo = mean(Costo))

FI_Costo %>% 
  autoplot(Costo) +
  labs(y = "Costos",
    title = "Serie de Tiempo de Costos Diaria",
    subtitle = "Por Fecha de Instalación") +
  geom_line( color = n_os) +
  theme (plot.title = element_text(face="bold", vjust=2, colour=az_os, size = rel(2)))+
  theme(axis.title.x = element_text(vjust=-0.5, colour=az_cl)) +
  theme(axis.title.y = element_text(vjust=1.5, colour=az_cl)) 


#Partición
FI_Costo_train <- FI_Costo %>% slice(0:4-n())
FI_Costo_test <- FI_Costo %>% slice(n()-4:0)

```

```{r}
FI_Costo_semanal <- FI_Costo %>% 
  group_by_key() %>% 
  index_by(Semana = yearweek(Fecha)) %>% 
  summarise(Costo = mean(Costo), .groups = "drop")
#FI_Costo_mensual

FI_Costo_semanal %>% 
  autoplot(Costo) +
  labs(y = "Costos",
    title = "Serie de Tiempo de Costos Semanal",
    subtitle = "Por Fecha de Instalación") +
  geom_line( color = n_os) +
  theme (plot.title = element_text(face="bold", vjust=2, colour=az_os, size = rel(2)))+
  theme(axis.title.x = element_text(vjust=-0.5, colour=az_cl)) +
  theme(axis.title.y = element_text(vjust=1.5, colour=az_cl)) 


#Partición
FI_Costo_train_semanal <- FI_Costo_semanal %>% slice(0:15-n())
FI_Costo_test_semanal <- FI_Costo_semanal %>% slice(n()-15:0)
```



### Modelos


```{r}
FI_Costo_train_semanal %>% 
  model(STL(Costo ~ trend(window = 13) + season(window = "periodic"),robust = TRUE)) %>% 
  components() %>% 
  autoplot()
```


```{r, message=FALSE,warning=FALSE, echo=FALSE}
Costo_fit <- FI_Costo_train_semanal %>% 
  model(
    "Drift" = RW(Costo ~ drift()),
    "Media" = MEAN(Costo),
    "ETS" = ETS(Costo ~ error("A") + trend("A") +
season("N")),
    "ARIMA" = ARIMA(Costo),
    "Naïve" = NAIVE(Costo),
    "NN" = NNETAR(sqrt(Costo))
  )
Costo_fit
```

Ajuste de los modelos con métricas de error :

```{r, message=FALSE,warning=FALSE, echo=FALSE}
Costo_fit %>% 
  accuracy()
```

Diagnóstico de residuos:

```{r, message=FALSE,warning=FALSE, echo=FALSE}
  Costo_fit %>% 
    select(ARIMA) %>% 
    gg_tsresiduals()
```

### Pronósticos

Tabla de pronósticos

```{r, message=FALSE,warning=FALSE, echo=FALSE}
Costo_fc <- Costo_fit %>%
  forecast(h = "16 weeks")

Costo_fc
```


```{r, message=FALSE,warning=FALSE, echo=FALSE}
accuracy(Costo_fc, FI_Costo_test_semanal)
```

Gráfica de pronósticos


```{r, message=FALSE,warning=FALSE, echo=FALSE, fig.height=15, fig.width=18}
Costo_fc %>% 
  autoplot(FI_Costo_semanal) +
  facet_wrap(~ .model, ncol = 2) +
  labs(y = "Costos",
    title = "Gráfica Pronósticos de Costos a 4 meses") +
   theme (plot.title = element_text(face="bold", vjust=2, colour=az_os, size = rel(1.5))) +
  theme(axis.title.x = element_text(vjust=-0.5, colour=az_cl)) +
  theme(axis.title.y = element_text(vjust=1.5, colour=az_cl)) 
```


Lo siguiente es un nuevo modelo llamado "ModelosM", que es la combinación entre los 6 modelos anteriormente creados al cual tambien se le hace un pronóstico a 16 semanas.



```{r, message=FALSE,warning=FALSE, echo=FALSE, fig.height=10, fig.width=15}
Costo_fit %>% 
  mutate(
    ModelosM = (Drift + Media + ETS + ARIMA + Naïve + NN)/6
    ) %>% 
  forecast(h = "16 weeks") %>% 
  autoplot(FI_Costo_semanal, level = NULL) +
  labs(y = "Costos",
    title = "Pronósticos de Costos a 4 meses con Combinación de Modelos") +
  theme (plot.title = element_text(face="bold", vjust=2, colour=az_os, size = rel(1.2))) +
  theme(axis.title.x = element_text(vjust=-0.5, colour=az_cl)) +
  theme(axis.title.y = element_text(vjust=1.5, colour=az_cl)) 
```


### Instalaciones realizadas por Fecha de Instalación

Gráfica de la Serie de tiempo de las instalaciones realizadas por día.


```{r, message=FALSE,warning=FALSE, echo=FALSE}
FI_Instal <- aggregate(x = tabla[c("Cantidad_Instal")],
                      FUN = sum,
                      by = list(Fecha = tabla$Fecha_Instal)) %>% 
  mutate(Fecha = as.Date(Fecha, format = "%d/%m/%Y")) %>% 
  as_tsibble(index = Fecha) %>% 
  fill_gaps(.full = TRUE, Cantidad_Instal = mean(Cantidad_Instal))

# ggplot(FI_Instal, aes(x=Fecha, y=Cantidad_Instal)) +
#   geom_line( color = n_os) +
#   xlab("")


FI_Instal %>% 
  autoplot(Cantidad_Instal) +
  labs(y = "Instalaciones",
    title = "Serie de Tiempo de Instalaciones",
    subtitle = "Por Fecha de Instalación") +
  geom_line( color = n_os) +
   theme (plot.title = element_text(face="bold", vjust=2, colour=az_os, size = rel(2))) +
  theme(axis.title.x = element_text(vjust=-0.5, colour=az_cl)) +
  theme(axis.title.y = element_text(vjust=1.5, colour=az_cl)) 

#Partición
# FI_Instal_train <- FI_Instal %>% slice(0:60-n())
# FI_Instal_test <- FI_Instal %>% slice(n()-60:0)

```

```{r}
FI_Instal_semanal <- FI_Instal %>% 
  group_by_key() %>% 
  index_by(Semana = yearweek(Fecha)) %>% 
  summarise(Cantidad_Instal = mean(Cantidad_Instal), .groups = "drop")

FI_Instal_semanal %>% 
  autoplot(Cantidad_Instal) +
  labs(y = "Instalaciones",
    title = "Serie de Tiempo de Instalaciones Semanal",
    subtitle = "Por Fecha de Instalación") +
  geom_line( color = n_os) +
  theme (plot.title = element_text(face="bold", vjust=2, colour=az_os, size = rel(2)))+
  theme(axis.title.x = element_text(vjust=-0.5, colour=az_cl)) +
  theme(axis.title.y = element_text(vjust=1.5, colour=az_cl)) 


#Partición
FI_Instal_train_semanal <- FI_Instal_semanal %>% slice(0:15-n())
FI_Instal_test_semanal <- FI_Instal_semanal %>% slice(n()-15:0)
```

```{r}
FI_Instal_train_semanal %>% 
  model(STL(Cantidad_Instal ~ trend(window = 13) + season(window = "periodic"),robust = TRUE)) %>% 
  components() %>% 
  autoplot()
```

### Modelos

```{r, message=FALSE,warning=FALSE, echo=FALSE}
CI_fit <- FI_Instal_train_semanal %>% 
  model(
    "Drift" = RW(Cantidad_Instal ~ drift()),
    "Media" = MEAN(Cantidad_Instal),
    "ETS" = ETS(Cantidad_Instal ~ error("A") + trend("A") +
season("N")),
    "ARIMA" = ARIMA(Cantidad_Instal),
    "Naïve" = NAIVE(Cantidad_Instal),
    "NN" = NNETAR(sqrt(Cantidad_Instal))
  )
CI_fit
```

Ajuste de los modelos con métricas de error:

```{r, message=FALSE,warning=FALSE, echo=FALSE}
CI_fit %>% 
  accuracy()
```


```{r, message=FALSE,warning=FALSE, echo=FALSE}
# CI_fit %>%
#   gg_tsresiduals()

 CI_fit %>%
  select(ARIMA) %>%
  gg_tsresiduals()

```

### Pronósticos

Tabla de pronósticos:

```{r, message=FALSE,warning=FALSE, echo=FALSE}
CI_fc <- CI_fit %>%
  forecast(h = "16 weeks")
CI_fc
```

Gráfica de pronósticos:

```{r, message=FALSE,warning=FALSE, echo=FALSE, fig.height=15, fig.width=18}
CI_fc %>% 
  autoplot(FI_Instal_semanal) +
  facet_wrap(~ .model, ncol = 2) +
  labs(y = "Instalaciones",
    title = "Gráfica Pronósticos de Instalaciones a 4 meses") +
  theme (plot.title = element_text(face="bold", vjust=2, colour=az_os, size = rel(1.5))) +
    theme(axis.title.x = element_text(vjust=-0.5, colour=az_cl)) +
  theme(axis.title.y = element_text(vjust=1.5, colour=az_cl)) 
  
```


Lo siguiente es un nuevo modelo llamado "ModelosM", que es la combinación entre los 6 modelos anteriormente creados al cual tambien se le hace un pronóstico a 16 semanas.


```{r, message=FALSE,warning=FALSE, echo=FALSE, fig.height=10, fig.width=15}
CI_fit %>% 
  mutate(
    ModelosM = (Drift + Media + ETS + ARIMA + Naïve + NN)/6
    ) %>% 
  forecast(h = "16 weeks") %>% 
  autoplot(FI_Instal_semanal, level = NULL) +
  labs(y = "Instalaciones",
    title = "Pronósticos de Instalaciones a 4 meses con Combinación de Modelos") +
  theme (plot.title = element_text(face="bold", vjust=2, colour=az_os, size = rel(1.2))) +
    theme(axis.title.x = element_text(vjust=-0.5, colour=az_cl)) +
  theme(axis.title.y = element_text(vjust=1.5, colour=az_cl)) 
```


### Instalaciones realizadas por Fecha de Solicitud


Gráfica de la Serie de tiempo de las instalaciones realizadas por día por fecha de solicitud.


```{r, message=FALSE,warning=FALSE, echo=FALSE}
FS_Instal <- aggregate(x = tabla[c("Cantidad_Instal")],
                      FUN = sum,
                      by = list(Fecha = tabla$Fecha_sol)) %>% 
  mutate(Fecha = as.Date(Fecha, format = "%d/%m/%Y")) %>% 
  as_tsibble(index = Fecha) %>% 
  fill_gaps(.full = TRUE, Cantidad_Instal = mean(Cantidad_Instal))

# ggplot(FI_Instal, aes(x=Fecha, y=Cantidad_Instal)) +
#   geom_line( color = n_os) +
#   xlab("")


FS_Instal %>% 
  autoplot(Cantidad_Instal) +
  labs(y = "Instalaciones",
    title = "Serie de Tiempo de Instalaciones", 
    subtitle = "Por Fecha de Solicitud") +
  geom_line( color = n_os) +
   theme (plot.title = element_text(face="bold", vjust=2, colour=az_os, size = rel(2))) +
  theme(axis.title.x = element_text(vjust=-0.5, colour=az_cl)) +
  theme(axis.title.y = element_text(vjust=1.5, colour=az_cl)) 

#Partición
FS_Instal_train <- FS_Instal %>% slice(0:15-n())
FS_Instal_test <- FS_Instal %>% slice(n()-15:0)

```

```{r}
FS_Instal_semanal <- FS_Instal %>% 
  group_by_key() %>% 
  index_by(Semana = yearweek(Fecha)) %>% 
  summarise(Cantidad_Instal = mean(Cantidad_Instal), .groups = "drop")
#FI_Costo_mensual

FS_Instal_semanal %>% 
  autoplot(Cantidad_Instal) +
  labs(y = "Instalaciones",
    title = "Serie de Tiempo de Instalaciones Semanal",
    subtitle = "Por Fecha de Solicitud") +
  geom_line( color = n_os) +
  theme (plot.title = element_text(face="bold", vjust=2, colour=az_os, size = rel(2)))+
  theme(axis.title.x = element_text(vjust=-0.5, colour=az_cl)) +
  theme(axis.title.y = element_text(vjust=1.5, colour=az_cl)) 


#Partición
FS_Instal_train_semanal <- FS_Instal_semanal %>% slice(0:15-n())
FS_Instal_test_semanal <- FS_Instal_semanal %>% slice(n()-15:0)
```

```{r}
FS_Instal_train_semanal %>% 
  model(STL(Cantidad_Instal ~ trend(window = 13) + season(window = "periodic"),robust = TRUE)) %>% 
  components() %>% 
  autoplot()
```

### Modelos

```{r, message=FALSE,warning=FALSE, echo=FALSE}
CIS_fit <- FS_Instal_train_semanal %>% 
  model(
    "Drift" = RW(Cantidad_Instal ~ drift()),
    "Media" = MEAN(Cantidad_Instal),
    "ETS" = ETS(Cantidad_Instal ~ error("A") + trend("A") +
season("N")),
    "ARIMA" = ARIMA(Cantidad_Instal),
    "Naïve" = NAIVE(Cantidad_Instal)
  )
CIS_fit
```

Ajuste de los modelos con métricas de error:

```{r, message=FALSE,warning=FALSE, echo=FALSE}
CIS_fit %>% 
  accuracy()
```

Diagnóstico de residuos:

```{r, message=FALSE,warning=FALSE, echo=FALSE}
 CIS_fit %>%
  select(ARIMA) %>% 
  gg_tsresiduals()

```

### Pronósticos

Tabla de pronósticos:

```{r, message=FALSE,warning=FALSE, echo=FALSE}
CIS_fc <- CIS_fit %>%
  forecast(h = "16 weeks")
CIS_fc
```


Gráfica de pronósticos:


```{r, message=FALSE,warning=FALSE, echo=FALSE, fig.height=15, fig.width=18}
CIS_fc %>% 
  autoplot(FS_Instal_semanal) +
  facet_wrap(~ .model, ncol = 2) +
  labs(y = "Instalaciones",
    title = "Gráfica Pronósticos de Instalaciones a 4 meses") +
  theme (plot.title = element_text(face="bold", vjust=2, colour=az_os, size = rel(1.5))) +
    theme(axis.title.x = element_text(vjust=-0.5, colour=az_cl)) +
  theme(axis.title.y = element_text(vjust=1.5, colour=az_cl)) 
  
```


Lo siguiente es un nuevo modelo llamado "ModelosM", que es la combinación entre los 5 modelos anteriormente creados al cual tambien se le hace un pronóstico a 16 semanas.


```{r, message=FALSE,warning=FALSE, echo=FALSE, fig.height=10, fig.width=15}
CIS_fit %>% 
  mutate(
    ModelosM = (Drift + Media + ETS + ARIMA + Naïve)/5
    ) %>% 
  forecast(h = "16 weeks") %>% 
  autoplot(FS_Instal_semanal, level = NULL) +
  labs(y = "Instalaciones",
    title = "Pronósticos de Instalaciones a 4 meses con Combinación de Modelos") +
  theme (plot.title = element_text(face="bold", vjust=2, colour=az_os, size = rel(1.2))) +
    theme(axis.title.x = element_text(vjust=-0.5, colour=az_cl)) +
  theme(axis.title.y = element_text(vjust=1.5, colour=az_cl)) 
```

## Costos por Fecha de Solicitud

Gráfica de la Serie de tiempo de los costos por día por fecha de solicitud.


```{r, message=FALSE,warning=FALSE, echo=FALSE}
FS_Costo <- aggregate(x = tabla[c("Costo")],
                      FUN = sum,
                      by = list(Fecha = tabla$Fecha_sol)) %>% 
  mutate(Fecha = as.Date(Fecha, format = "%d/%m/%Y")) %>% 
  as_tsibble(index = Fecha) %>% 
  fill_gaps(.full = TRUE, Costo = mean(Costo))

# ggplot(FI_Instal, aes(x=Fecha, y=Cantidad_Instal)) +
#   geom_line( color = n_os) +
#   xlab("")


FS_Costo %>% 
  autoplot(Costo) +
  labs(y = "Costos",
    title = "Serie de Tiempo de Costos", 
    subtitle = "Por Fecha de Solicitud") +
  geom_line( color = n_os) +
   theme (plot.title = element_text(face="bold", vjust=2, colour=az_os, size = rel(2))) +
  theme(axis.title.x = element_text(vjust=-0.5, colour=az_cl)) +
  theme(axis.title.y = element_text(vjust=1.5, colour=az_cl)) 

#Partición
FS_Costo_train <- FS_Costo %>% slice(0:15-n())
FS_Costo_test <- FS_Costo %>% slice(n()-15:0)

```

```{r}
FS_Costo_semanal <- FS_Costo %>% 
  group_by_key() %>% 
  index_by(Semana = yearweek(Fecha)) %>% 
  summarise(Costo = mean(Costo), .groups = "drop")
#FI_Costo_mensual

FS_Costo_semanal %>% 
  autoplot(Costo) +
  labs(y = "Costos",
    title = "Serie de Tiempo de Costos Semanal",
    subtitle = "Por Fecha de Solicitud") +
  geom_line( color = n_os) +
  theme (plot.title = element_text(face="bold", vjust=2, colour=az_os, size = rel(2)))+
  theme(axis.title.x = element_text(vjust=-0.5, colour=az_cl)) +
  theme(axis.title.y = element_text(vjust=1.5, colour=az_cl)) 


#Partición
FS_Costo_train_semanal <- FS_Costo_semanal %>% slice(0:15-n())
FS_Costo_test_semanal <- FS_Costo_semanal %>% slice(n()-15:0)
```

```{r}
FS_Costo_train_semanal %>% 
  model(STL(Costo ~ trend(window = 13) + season(window = "periodic"),robust = TRUE)) %>% 
  components() %>% 
  autoplot()
```

### Modelos

```{r, message=FALSE,warning=FALSE, echo=FALSE}
CostS_fit <- FS_Costo_train_semanal %>% 
  model(
    "Drift" = RW(Costo ~ drift()),
    "Media" = MEAN(Costo),
    "ETS" = ETS(Costo ~ error("A") + trend("A") +
season("N")),
    "ARIMA" = ARIMA(Costo),
    "Naïve" = NAIVE(Costo)
  )
CostS_fit
```

Ajuste de los modelos con métricas de error:

```{r, message=FALSE,warning=FALSE, echo=FALSE}
CostS_fit %>% 
  accuracy()
```

Diagnóstico de residuos:

```{r, message=FALSE,warning=FALSE, echo=FALSE}
 CostS_fit %>%
  select(ARIMA) %>% 
  gg_tsresiduals()

```

### Pronósticos

Tabla de pronósticos:

```{r, message=FALSE,warning=FALSE, echo=FALSE}
CostS_fc <- CostS_fit %>%
  forecast(h = "16 weeks")
CostS_fc
```


Gráfica de pronósticos:


```{r, message=FALSE,warning=FALSE, echo=FALSE, fig.height=15, fig.width=18}
CostS_fc %>% 
  autoplot(FS_Costo_semanal) +
  facet_wrap(~ .model, ncol = 2) +
  labs(y = "Costos",
    title = "Gráfica Pronósticos de Instalaciones a 4 meses") +
  theme (plot.title = element_text(face="bold", vjust=2, colour=az_os, size = rel(1.5))) +
    theme(axis.title.x = element_text(vjust=-0.5, colour=az_cl)) +
  theme(axis.title.y = element_text(vjust=1.5, colour=az_cl)) 
  
```


Lo siguiente es un nuevo modelo llamado "ModelosM", que es la combinación entre los 5 modelos anteriormente creados al cual tambien se le hace un pronóstico a 16 semanas.


```{r, message=FALSE,warning=FALSE, echo=FALSE, fig.height=10, fig.width=15}
CostS_fit %>% 
  mutate(
    ModelosM = (Drift + Media + ETS + ARIMA + Naïve)/5
    ) %>% 
  forecast(h = "16 weeks") %>% 
  autoplot(FS_Costo_semanal, level = NULL) +
  labs(y = "Costos",
    title = "Pronósticos de Instalaciones a 4 meses con Combinación de Modelos") +
  theme (plot.title = element_text(face="bold", vjust=2, colour=az_os, size = rel(1.2))) +
    theme(axis.title.x = element_text(vjust=-0.5, colour=az_cl)) +
  theme(axis.title.y = element_text(vjust=1.5, colour=az_cl)) 
```



## Instalaciones y Costo por Técnico por Fecha de Solicitud


```{r, message=FALSE,warning=FALSE, echo=FALSE, fig.height=15, fig.width=18}
Tecnico_FechaSol <- tabla %>%  
  group_by(Fecha_sol, Tecnico) %>% 
  summarize(Costo = sum(Costo), Instalaciones = sum(Cantidad_Instal))
Tecnico_FechaSol

Tecnico_FechaSol %>% 
    ggplot(aes(x=Fecha_sol, y=log(Instalaciones))) +
    geom_line(aes(colour=Tecnico)) +
    labs(x = "Fecha de Solicitud", y = "Num de Instalaciones")+
    theme(legend.position = "none")+
    facet_wrap(~Tecnico, scales = "free_y")

Tecnico_FechaSol %>% 
    ggplot(aes(x=Fecha_sol, y=log(Costo))) +
    geom_line(aes(colour=Tecnico)) +
    labs(x = "Fecha de Solicitud", y = "Costo")+
    theme(legend.position = "none")+
    facet_wrap(~Tecnico, scales = "free_y")

# ggplot(data = p, aes(x=Fecha_sol, y=Instalaciones)) +
#     geom_line(aes(colour=Tecnico)) +
#     #geom_point() +
#     labs(x = "Fecha de Solicitud", y = "Num de Instalaciones")
# 
# ggplot(data = Tecnico_FechaSol, aes(x=Fecha_sol, y=Costo)) +
#     geom_line(aes(colour=Tecnico)) +
#     labs(x = "Fecha de Solicitud", y = "Costo")
```

## Instalaciones y Costo por Técnico por Fecha de Instalación

```{r, message=FALSE,warning=FALSE, echo=FALSE, fig.height=15, fig.width=18}
Tecnico_FechaIns <- tabla %>%  
  left_join(Tecnicos,by="Tecnico") %>% 
  group_by(Fecha_Instal, Tecnico) %>% 
  summarize(Costo = sum(Costo), Instalaciones = sum(Cantidad_Instal), grupo=mean(grupo))
  # mutate(Fecha = as.Date(Fecha, format = "%d/%m/%Y")) %>% 
  # as_tsibble(index = Fecha)
  # as_tsibble(index = Fecha_Instal) %>% 
  # fill_gaps(.full = TRUE, Instalaciones = mean(Cantidad_Instal))
Tecnico_FechaIns

#Tecnico_FechaIns <- as_tsibble(index = Fecha)

Tecnico_FechaIns %>%
  #filter(grupo==1) %>%
    ggplot(aes(x=Fecha_Instal, y=log(Instalaciones))) +
    geom_line(aes(colour=Tecnico)) +
    labs(x = "Fecha de Instalación", y = "Num de Instalaciones")+
    theme(legend.position = "none")+
    facet_wrap(~Tecnico, scales = "free_y")

Tecnico_FechaIns %>%
  #filter(grupo==1) %>%
    ggplot(aes(x=Fecha_Instal, y=log(Costo))) +
    geom_line(aes(colour=Tecnico)) +
    labs(x = "Fecha de Instalación", y = "Costo")+
    theme(legend.position = "none")+
    facet_wrap(~Tecnico, scales = "free_y")

# Tecnico_FechaIns %>% 
#   filter(grupo==1) %>% 
#     ggplot(aes(x=Fecha_Instal, y=log(Instalaciones))) + 
#     geom_line(aes(colour=Tecnico)) +
#     labs(x = "Fecha de Instalación", y = "Num de Instalaciones")+
#     theme(legend.position = "none")+
#     facet_wrap(~Tecnico, scales = "free_y")

# ggplot(data = Tecnico_FechaIns, aes(x=Fecha_Instal, y=Costo)) + 
#     geom_line(aes(colour=Tecnico)) +
#     labs(x = "Fecha de Instalación", y = "Costo")
```


