---
title: "Presentación"
author: "Gabriel Antonio Aguiar Ochoa","Orson Eduardo Moctezuma Herrera","Elberto Román Galán"
date: "16/4/2021"
output:
  slidy_presentation: default
  ioslides_presentation: default
  powerpoint_presentation: default
---

```{r setup, include=FALSE}
knitr::opts_chunk$set(echo = FALSE)
```

```{r echo=FALSE, message=FALSE, warning=FALSE, paged.print=TRUE, include=FALSE}
 source("Limpieza.R", 
        local = knitr::knit_global(),
        encoding = "utf-8")
 source("limpieza_reporte_Tiempo_respuesta.R", 
        local = knitr::knit_global(),
        encoding = "utf-8")
 source("Modelos.R", 
        local = knitr::knit_global(),
        encoding = "utf-8")
 source("ModelosD.R", 
        local = knitr::knit_global(),
        encoding = "utf-8")
```

# Desarrollo 
## Gráficas del análisis exploratorio
```{r echo=FALSE} 
tiempos_os_tidy_tbl %>%
  filter(Ruta == "JALISCO",
         Tiempos %in% c("Tiempo efectivo en sitio", "Tiempo de respuesta")) %>%
  ggplot(aes(x = `Técnico de visita`, y = hora_decimal, fill = Tiempos))+
  geom_boxplot() +
  facet_grid(Ruta ~ Tiempos, scales = "free_y") +
  theme(legend.position = "none") +
  ggtitle("Analisis de los tecnicos de visista y sus tiempos de respuesta")+
  coord_flip()

```

```{r,echo=FALSE}
tiempos_os_tidy_tbl %>%
  filter(Tiempos %in% c("Tiempo efectivo en sitio", "Tiempo de respuesta")) %>%
  ggplot(aes(x = Ruta, y = hora_decimal, fill = Tiempos))+
  geom_boxplot() +
  facet_wrap(~ Tiempos, scales = "free_x") +
  theme(legend.position = "none") +
  ggtitle("Analisis de los tiempos de respuesta de las rutas")+
  coord_flip()
```

```{r,echo=FALSE}
plotly::ggplotly(Comp_Jal_NL)
```


```{r,echo=FALSE}
plotly::ggplotly(TR_ruta)
```


```{r,echo=FALSE}
plotly::ggplotly(TE_ruta)
```


```{r,echo=FALSE}
plotly::ggplotly(PerR_ruta)
```

```{r,echo=FALSE}
plotly::ggplotly(cociente_ruta)
```


```{r,echo=FALSE}
plotly::ggplotly(ET_ruta)

```


```{r, echo=FALSE}
plotly::ggplotly(TO_ruta)
```


## Busqueda de correlaciones 

```{r echo=FALSE, message=FALSE, warning=FALSE, paged.print=TRUE}

pairs.panels(correlacion_tiempos1_Fals, method = "spearman")
ggcorrplot(correlacion_tiempos2_Fals,method = 'circle', type = 'lower',lab = TRUE)+
  ggtitle("Matriz de correlación")+
  theme_minimal()
corr.test(correlacion_tiempos2_Fals, method = "spearman", adjust = "none")
```


```{r echo=FALSE, message=FALSE, warning=FALSE, paged.print=TRUE}
pairs.panels(correlacion_tiempos1_True, method = "spearman")
ggcorrplot(correlacion_tiempos2_True,method = 'circle', type = 'lower',lab = TRUE)+
  ggtitle("Matriz de correlación")+
  theme_minimal()
corr.test(correlacion_tiempos2_True, method = "spearman", adjust = "none")
```

## Descomposicion de la serie de tiempo de Jalisco 
```{r}
components(dcmp_Jal) %>% autoplot()+ xlab("Meses")
```

```{r}
components(dcmp_Jal_sem) %>% autoplot()+ xlab("Semanas")
```


## Modelos 
### Obtención de las ordenes parte autoregresiva y media movil

```{r}
Train_tsb %>% 
  filter(Ruta == "JALISCO") %>% 
  features(Tiempo_de_respuesta,unitroot_kpss)
```

```{r}
Train_tsb %>% 
  filter(Ruta == "JALISCO") %>% 
  features(Tiempo_de_respuesta, unitroot_ndiffs)

Train_tsb %>% 
  filter(Ruta == "JALISCO") %>% 
  features(Tiempo_de_respuesta, unitroot_nsdiffs)
```

```{r}
Train_tsb %>% 
  filter(Ruta == "JALISCO") %>% 
  mutate(dif = difference(Tiempo_de_respuesta)) %>% 
  features(dif,unitroot_kpss)
```

```{r message=FALSE, warning=FALSE}
Train_tsb %>% 
  filter(Ruta == "JALISCO") %>%
  mutate(Tiempo_de_respuesta = difference(Tiempo_de_respuesta, differences = 1)) %>% 
  gg_tsdisplay(plot_type = 'partial')
```

```{r}
Modelos_fit %>% 
  select(ARIMA_fourier2) %>% 
  report()
```



### Grafica del test de los modelos ARIMA y modelo Prophet 

```{r}
Modelos_fc %>% 
   # filter(.model %in% c("ARIMA_fourier2BC", "ARIMA_BC","ARIMA_fourier2" )) %>% 
  # autoplot(filter_index(Train_tsb, "2020-01-01" ~ "2020-12-06")) +
  autoplot(filter_index(Train_tsb, "2020-01-01" ~ "2020-12-06"), level = NULL ) +
  ggtitle("Forecast") +
  xlab("Semanas") + ylab("horas") +
  guides(colour=guide_legend(title="Forecast"))+
   geom_vline(xintercept = as.Date("2020-11-08"), color = "Red",
              linetype = "dashed")+
  annotate("label", x = c(as.Date("2020-08-01"),as.Date("2020-12-01")),
                        y = 3.5, label = c("Train set", "Test set"),
                        color = c("black","blue"))
```

### Grafica del test de los modelos dinamicos 
```{r}
Train_D_tsb %>% 
filter_index("2020-01-01" ~ "2020-12-06") %>% 
  filter(Ruta == "JALISCO") %>% 
  autoplot(Tiempo_de_respuesta) +
  ggtitle("Forecast") +
  xlab("Semanas") + ylab("horas") +
  guides(colour=guide_legend(title="Forecast"))+
  geom_vline(xintercept = as.Date("2020-11-08"), color = "Red",
             linetype = "dashed")+
  annotate("label", x = c(as.Date("2020-08-01"),as.Date("2020-12-01")),
           y = 3.5, label = c("Train set", "Test set"),
           color = c("black","blue"))+
  autolayer(Modelos_D_fc %>% filter(.model == "dynamic_reg"), level = NULL)

```

### Analisis estadistico de los modelos  

```{r}
Error_test %>% 
  select(.model:.type, RMSE, MAE, MAPE, MASE, RMSSE) %>% 
  arrange(RMSE)
```

# Bibliografia / Referencias 


* Lenguaje de programacion:
  https://www.r-project.org
  /
* Ambiente de programacion:
  https://rstudio.com/products/rstudio/download/

* Pagina de inicio de estudios

  Wickham, H & Grolemund, G.. (2017). R for Data Science. Texas: Rice.

* Principios basicos de las series de tiempo

  Parra, F.. (2019). Series Temporales. En Estadística y Machine Learning con R(8.1-8.4). Cantabria: ICANE.
  
 Hyndman, R.J., & Athanasopoulos, G. (2018) Forecasting: principles and practice, 2nd edition, OTexts: Melbourne, Australia. OTexts.com/fpp2. Accessed on march 12, 2021.

* Ayuda de modelos en R
 
 Community. (2020). Tidymodels. Recuperado en: marzo 18, 2021, de GitHub Sitio web: https://github.com/tidymodels?page=1
 
 Community. (s.f.). Tidymodels packages. Recuperado en: enero 20, 2021, de Tidymodels Sitio web: https://www.tidymodels.org/packages/

