---
title: "Análisis y Modelos"
subtitle: "Informe de los tiempos de recepción y tiempo limite de respuesta"
output: html_notebook
---
# Introdución 
El presente archivo es un informe de los datos obtenidos al realizar el análisis  y modelado del comportamiento  de los tiempos de recepción y tiempo límite de respuesta que fueron capturados en el "Reporte de tiempos respuesta", esto con el objetivo de encontrar información y modelos que sean de ayuda en para la toma de decisiones de la empresa  **ExelPitss**


# Paqueterias
```{r include=FALSE}
library(tidymodels)
library(tidyverse)
library(corrr)
```

# Desarrollo 
## Busqueda de correlaciones 
```{r}
correlacion_tiempos <- tiempos_os_tidy_tbl %>% 
  pivot_wider(
    names_from  = Tiempos,
    values_from = hora_decimal
  ) 

correlacion_tiempos1 <- correlacion_tiempos %>% 
   select("Cociente_tiempo",
         `Tiempo efectivo en sitio`,
         `Tiempo de respuesta`,
         `Tiempo límite restante...24`,
         `Tiempo límite restante...27`,
         `Limite de tiempo de respuesta`,
         `Limite tiempo de solución total`
         )
correlacion_tiempos2 <- cor(correlacion_tiempos1)
correlacion_tiempos3 <- as_cordf(correlacion_tiempos2)
correlacion_tiempos4 <- stretch(correlacion_tiempos3)


plot(correlacion_tiempos1)
view(correlacion_tiempos2)
view(correlacion_tiempos3)
view(correlacion_tiempos4)
```


## Modelos 

# Conclusiones 

 
# Bibliografia / Referencias 