---
title: "Análisis y Modelos"
subtitle: "Informe de los tiempos de recepción y tiempo limite de respuesta"
output: html_notebook
---
# Introdución 
El presente archivo es un informe de los datos obtenidos al realizar el análisis  y modelado del comportamiento  de los tiempos de recepción y tiempo límite de respuesta que fueron capturados en el "Reporte de tiempos respuesta", esto con el objetivo de encontrar información y modelos que sean de ayuda en para la toma de decisiones de la empresa  **ExelPitss**


# Paqueterias
```{r include=FALSE}
library(tidymodels)
library(corrr)
library(tidyverse)
```

# Desarrollo 
## Busqueda de correlaciones 


```{r}
correlacion_tiempos <- tiempos_os_tidy_tbl %>% 
   filter(
     !is.na(hora_decimal)
   ) %>% 
   pivot_wider(
    names_from  = Tiempos,
    values_from = hora_decimal
   ) 

correlacion_tiempos1 <- correlacion_tiempos %>% 
   select("Cociente_tiempo",
         `Tiempo efectivo en sitio`,
         `Tiempo de respuesta`,
         `Tiempo límite restante...24`,
         `Tiempo límite restante...27`,
         `Limite de tiempo de respuesta`,
         `Limite tiempo de solución total`
         ) 
correlacion_tiempos2 <- cor(correlacion_tiempos1)
correlacion_tiempos3 <- as_cordf(correlacion_tiempos2)
correlacion_tiempos4 <- stretch(correlacion_tiempos3)
plot(correlacion_tiempos1)

```




En esta seccion intentamos revisar si existe alguna correlación en los cocientes de las rutas con el proposito de entender que rutas estan relacionadas y en caso de encontrar una relacion revisar las causas de esta realación. 


```{r}
Cociciente_ruta <- tiempos_os_tidy_tbl %>% 
  pivot_wider(
    names_from  = Tiempos,
    values_from = hora_decimal 
  ) %>%
  select(Ruta,Cociente_tiempo) %>% 
  filter(
    !is.na(Ruta),
    !is.na(Cociente_tiempo)
  ) %>% 
  pivot_wider(
    names_from = Ruta,
    values_from = Cociente_tiempo
  )
  

#Cociciente_ruta2 <- cor(Cociciente_ruta)
#Cociciente_ruta3 <- as_cordf(Cociciente_ruta2)
#Cociciente_ruta4 <- stretch(Cociciente_ruta3)
```



## Modelos 

# Conclusiones 

```{m}
# Bibliografia / Referencias 
Lenguaje de programacion:
  https://www.r-project.org/
Ambiente de programacion:
  https://rstudio.com/products/rstudio/download/
Pagina de inicio de estudios
  https://r4ds-en-espaniol.netlify.app
Principios basicos de las series de tiempo
  https://bookdown.org/content/2274/series-temporales.html
  https://otexts.com/fpp2/
Ayuda de modelos en R
  https://github.com/tidymodels
  https://www.tidymodels.org/
    
```