---
title: "Análisis y Modelos"
subtitle: "Informe de los tiempos de recepción y tiempo limite de respuesta"
output: html_notebook
---
# Introdución 

El presente archivo es un informe sobre el manejo de datos obtenidos por parte de la empresa **ExelPitss**. 
La infromacion que se nos fue proporcionada es realcionda con las diferentes solicitudes de trabajo, cada una de ellas cuenta con los datos de empresa necesario, modelos y las personas involucradas en la resolucion de la solicitud, pero, como dato principal se encontraban diferentes tipos de tiempos, desde tiempos de respuesta a la solucitud, hasta el tiempo que se necesito en la zona de trabajo para cumplir con los encargos.
Tras el analisis exploratorio mediante la limpieza de los datos dados, se procedio a la busqeuda de un modelado del comportamieto en los tiempos de recepcion y tiempos limintes de respuesta, esto con el objetivo de presentar informacion relevante para la empresa y pudan tomar mejores decisiones a futuro, relacionadas con esta investigacion.




```{r echo=FALSE, message=FALSE, warning=FALSE, paged.print=TRUE}
 source("Limpieza.R", 
        local = knitr::knit_global(),
        encoding = "utf-8")

 source("limpieza_reporte_Tiempo_respuesta.R", 
        local = knitr::knit_global(),
        encoding = "utf-8")

 source("Modelos.R", 
        local = knitr::knit_global(),
        encoding = "utf-8")

 source("ModelosD.R", 
        local = knitr::knit_global(),
        encoding = "utf-8")
```

# Desarrollo 
## EDA

### Gráficas del análisis exploratorio

```{r echo=FALSE} 
tiempos_os_tidy_tbl %>%
  filter(Ruta == "JALISCO",
         Tiempos %in% c("Tiempo efectivo en sitio", "Tiempo de respuesta")) %>%
  ggplot(aes(x = `Técnico de visita`, y = hora_decimal, fill = Tiempos))+
  geom_boxplot() +
  facet_grid(Ruta ~ Tiempos, scales = "free_y") +
  theme(legend.position = "none") +
  ggtitle("Analisis de los tecnicos de visista y sus tiempos de respuesta")+
  coord_flip()

```

```{r,echo=FALSE}
tiempos_os_tidy_tbl %>%
  filter(Tiempos %in% c("Tiempo efectivo en sitio", "Tiempo de respuesta")) %>%
  ggplot(aes(x = Ruta, y = hora_decimal, fill = Tiempos))+
  geom_boxplot() +
  facet_wrap(~ Tiempos, scales = "free_x") +
  theme(legend.position = "none") +
  ggtitle("Analisis de los tiempos de respuesta de las rutas")+
  coord_flip()
```

```{r,echo=FALSE}
plotly::ggplotly(Comp_Jal_NL)
```
Comparaciones del uso de los tiempos por los ingenieros en los estados de Jalisco y Nuevo León

```{r,echo=FALSE}
plotly::ggplotly(TR_ruta)
```
Comparaciones por estado del tiempo que tomó responder una solicitud

```{r,echo=FALSE}
plotly::ggplotly(TE_ruta)
```
Gráficas por estado del tiempo que trabaja el ingeniero en el lugar que se solicitó

```{r,echo=FALSE}
plotly::ggplotly(PerR_ruta)
```
Gráfica que muestra la relación entre el tiempo de respuesta y el límite de tiempo restante, valores más altos del coeficiente significa que se usó más tiempo para solucionar el problema

```{r,echo=FALSE}
plotly::ggplotly(cociente_ruta)
```
Gráficas de los estados en donde en promedio se usó más de la mitad del tiempo asignado para atender la solicitud. Pueden observarse casos en donde los valores son muy atípicos, principalmente en casos de hace 2 o 3 años. También hay casos como Puebla en donde una significativa cantidad de veces se usa mucho tiempo para atender una solicitud, puede deberse a que el ingeniero deba desplazarse desde otro estado o a factores externos.

```{r,echo=FALSE}
plotly::ggplotly(ET_ruta)

```
Gráfica que muestra los estados en donde se usó más tiempo del asignado para resolver la solicitud, se puede observar que los excesos de tiempo son anteriores a agosto de 2019, sin embargo aún los datos se encuentran de manera general por encima del 0.5

```{r, echo=FALSE}
plotly::ggplotly(TO_ruta)
```
Estados en donde se necesitó en promedio la mitad o menos del tiempo asignado para responder una solicitud


### Busqueda de correlaciones 

La siguiente tabla nos muestra un comportamiento sencillo de las varaibles al interactuar entre si, esto con el proposito de darnos una idea general de las posibles correlaciones que podrían existir  y de esta forma asegurarnos que no fueran causadas por el azar. 


El primer analisis que decidimos realizar, para intentar observar alguna relacion posible con otro dato, fue en las ordenes de servicio que no fueron atendidas en el tiempo asignado.


```{r echo=FALSE, message=FALSE, warning=FALSE, paged.print=TRUE}

pairs.panels(correlacion_tiempos1_Fals, method = "spearman")
ggcorrplot(correlacion_tiempos2_Fals,method = 'circle', type = 'lower',lab = TRUE)+
  ggtitle("Matriz de correlación")+
  theme_minimal()
corr.test(correlacion_tiempos2_Fals, method = "spearman", adjust = "none")
```



Resultado de las correlaciones entre los tiempos, de las ordenes de servicio que fueron atendidas en el tiempo asignado 

```{r echo=FALSE, message=FALSE, warning=FALSE, paged.print=TRUE}
pairs.panels(correlacion_tiempos1_True, method = "spearman")
ggcorrplot(correlacion_tiempos2_True,method = 'circle', type = 'lower',lab = TRUE)+
  ggtitle("Matriz de correlación")+
  theme_minimal()
corr.test(correlacion_tiempos2_True, method = "spearman", adjust = "none")
```




## Descomposicion de la serie de tiempo de Jalisco 
```{r}
components(dcmp_Jal) %>% autoplot()+ xlab("Meses")
```



```{r}
components(dcmp_Jal_sem) %>% autoplot()+ xlab("Semanas")
```



## Modelos 

### Obtención de las ordenes parte autoregresiva y media movil

```{r}
Train_tsb %>% 
  filter(Ruta == "JALISCO") %>% 
  features(Tiempo_de_respuesta,unitroot_kpss)
```

```{r}
Train_tsb %>% 
  filter(Ruta == "JALISCO") %>% 
  features(Tiempo_de_respuesta, unitroot_ndiffs)

Train_tsb %>% 
  filter(Ruta == "JALISCO") %>% 
  features(Tiempo_de_respuesta, unitroot_nsdiffs)
```

```{r}
Train_tsb %>% 
  filter(Ruta == "JALISCO") %>% 
  mutate(dif = difference(Tiempo_de_respuesta)) %>% 
  features(dif,unitroot_kpss)
```

```{r message=FALSE, warning=FALSE}
Train_tsb %>% 
  filter(Ruta == "JALISCO") %>%
  mutate(Tiempo_de_respuesta = difference(Tiempo_de_respuesta, differences = 1)) %>% 
  gg_tsdisplay(plot_type = 'partial')
```




### Set de Test de 2020-11-08 al 2020-12-06


```{r}
Modelos_fc %>% 
  #filter(.model %in% c("Com3", "Best")) %>% 
  # autoplot(filter_index(Train_tsb, "2020-01-01" ~ "2020-12-06")) +
  autoplot(filter_index(Train_tsb, "2020-01-01" ~ "2020-12-06"), level = NULL) +
  ggtitle("Forecast") +
  xlab("Semanas") + ylab("horas") +
  guides(colour=guide_legend(title="Forecast"))+
   geom_vline(xintercept = as.Date("2020-11-08"), color = "Red",
              linetype = "dashed")+
  annotate("label", x = c(as.Date("2020-08-01"),as.Date("2020-12-01")),
                        y = 3.5, label = c("Train set", "Test set"),
                        color = c("black","blue"))
```
Acurrancy Test
```{r}
Error_test %>% 
  select(.model:.type, RMSE, MAE, MAPE, MASE, RMSSE) %>% 
  arrange(RMSE)
```



### Validacion cruzada 

Validacion cruzada en el Train de los modelos 
```{r}
ValCru_Tr
```

Validacion cruzada en el Test de los modelos 
```{r}
ValCru_Ts
```

Cambio del RMSE conforme se aumentan las semanas a predecir en el modelo SN_42_44
```{r}
plotly::ggplotly(RMSE2)
```

Cambio del RMSE conforme se aumentan las semanas a predecir en el modelo Com_T5
```{r}
plotly::ggplotly(RMSE1)
```


### Set de Validación  del 2020-11-08 al 2021-01-31
```{r}
Modelos_val_fc %>% 
  autoplot(filter_index(Train_tsb, "2020-01-01" ~ "2021-01-31"), level = NULL) +
  ggtitle("Forecast") +
  xlab("Semanas") + ylab("horas") +
  guides(colour=guide_legend(title="Forecast"))+
  geom_vline(xintercept = as.Date("2020-11-08"), color = "Red",
             linetype = "dashed")+
  geom_vline(xintercept = as.Date("2020-12-01"), color = "Red",
             linetype = "dashed")+
  annotate("label", x = c(as.Date("2020-08-01"),as.Date("2020-11-20"),as.Date("2021-01-15")),
           y = 3.5, label = c("Train set", "Test set","Val set"),
           color = c("black","blue", "green"))
```
Acurrancy validación 

```{r}
Error_Val %>% 
  select(.model:.type, RMSE, MAE, MAPE, MASE, RMSSE) %>% 
  arrange(RMSE)
```




### Grafica del test de los modelos dinamicos 
```{r}
Train_D_tsb %>% 
filter_index("2020-01-01" ~ "2020-12-06") %>% 
  filter(Ruta == "JALISCO") %>% 
  autoplot(Tiempo_de_respuesta) +
  ggtitle("Forecast") +
  xlab("Semanas") + ylab("horas") +
  guides(colour=guide_legend(title="Forecast"))+
  geom_vline(xintercept = as.Date("2020-11-08"), color = "Red",
             linetype = "dashed")+
  annotate("label", x = c(as.Date("2020-08-01"),as.Date("2020-12-01")),
           y = 3.5, label = c("Train set", "Test set"),
           color = c("black","blue"))+
  autolayer(Modelos_D_fc %>% filter(.model == "dynamic_reg"), level = NULL)

```




## Prediccion 

```{r}
 MFinal_fc %>% 
   autoplot(filter_index(Train_tsb, "2020-01-01" ~ "2021-01-31")) +
   ggtitle("Forecast") +
   xlab("Semanas") + ylab("horas") +
  geom_vline(xintercept = as.Date("2021-01-17"), color = "Red",
             linetype = "dashed")

```

# Bibliografia / Referencias 


* Lenguaje de programacion:
  https://www.r-project.org
  /
* Ambiente de programacion:
  https://rstudio.com/products/rstudio/download/

* Pagina de inicio de estudios

  Wickham, H & Grolemund, G.. (2017). R for Data Science. Texas: Rice.

* Principios basicos de las series de tiempo

  Parra, F.. (2019). Series Temporales. En Estadística y Machine Learning con R(8.1-8.4). Cantabria: ICANE.
  
 Hyndman, R.J., & Athanasopoulos, G. (2018) Forecasting: principles and practice, 2nd edition, OTexts: Melbourne, Australia. OTexts.com/fpp2. Accessed on march 12, 2021.

* Ayuda de modelos en R
 
 Community. (2020). Tidymodels. Recuperado en: marzo 18, 2021, de GitHub Sitio web: https://github.com/tidymodels?page=1
 
 Community. (s.f.). Tidymodels packages. Recuperado en: enero 20, 2021, de Tidymodels Sitio web: https://www.tidymodels.org/packages/
